【裁判字號】    99,台上,493
【裁判日期】    990128
【裁判案由】    違反毒品危害防制條例
【裁判全文】
最高法院刑事判決              九十九年度台上字第四九三號
上  訴  人  甲○○
上列上訴人因違反毒品危害防制條例案件，不服台灣高等法院高
雄分院中華民國九十八年十一月十九日第二審判決（九十八年度
上訴字第一五五六號，起訴案號：台灣高雄地方法院檢察署九十
八年度毒偵字第三九○九號），提起上訴，本院判決如下：
    主  文
上訴駁回。
    理  由
按不服地方法院之第一審判決而上訴者，應向管轄第二審之高等
法院為之。第二審上訴書狀應敘述具體理由，第二審法院認為上
訴書狀未敘述理由者，應以判決駁回之。刑事訴訟法第三百六十
一條第一項、第二項、第三百六十七條前段分別定有明文。所謂
不服第一審判決之具體理由，必係依據卷內既有訴訟資料或提出
新事證，指摘或表明第一審判決有何採證認事用法或量刑等足以
影響判決本旨之不當或違法，而構成應予撤銷之具體事由，始克
當之；倘僅泛言原判決認定事實錯誤、違背法令、量刑失入，而
未依上揭意旨指出具體事由，或形式上雖已指出具體事由，該事
由縱使屬實，亦不足以認為原判決有何不當或違法者，皆難謂係
具體理由，俾與第二審上訴制度旨在請求第二審法院撤銷、變更
第一審不當或違法之判決，以實現個案救濟之立法目的相契合。
本件上訴人甲○○因違反毒品危害防制條例案件，經第一審法院
判決後，提起第二審上訴，其上訴書狀僅稱：其前案已執行完畢
，近因服用不明感冒藥水，尿液始呈嗎啡之陽性反應，請查明審
判云云。雖形式上已提出上訴理由，惟並未具體敘述第一審判決
有何違法或不當情形，即與未敘述具體理由無異，因認其上訴違
背法定要件，爰不經言詞辯論，逕行判決駁回，已詳敘憑以認定
之理由。從形式上觀察，並無任何違背法令之處。查上訴人施用
第一級毒品海洛因，其尿液經長榮大學以酵素免疫分析法篩驗，
再以氣相層析質譜儀分析法確認，確呈嗎啡之陽性反應，迭據其
於偵查及第一審審理中自白認罪不諱，其對於自白筆錄及長榮大
學確認報告亦表示無意見，並同意行簡式審判程序，第一審依憑
其自白及上開確認報告等證據資料調查之結果，認定其犯行，所
為證據之取捨及判斷，核無不合；而人體服用感冒藥水或精神科
藥物後，其尿液以氣相層析質譜儀分析法檢驗，不致檢出嗎啡之
偽陽性反應，第一審未為無益之調查，亦無調查未盡之違法。上
訴意旨，對於原判決究竟如何違背法令，並未依據卷內資料為具
體指摘，徒言第一審未調查是否因服用感冒藥水或精神科藥物後
，其尿液始呈嗎啡之陽性反應，顯有調查未盡之違法；而原審以
其上訴書狀未敘述具體理由，逕行判決駁回，亦有違誤云云。難
謂已符合法定上訴要件，其上訴違背法律上之程式，應予駁回。
據上論結，應依刑事訴訟法第三百九十五條前段，判決如主文。
中    華    民    國  九十九  年    一    月  二十八  日
                      最高法院刑事第十庭
                          審判長法官  花  滿  堂
                                法官  黃  正  興
                                法官  陳  東  誥
                                法官  林  錦  芳
                                法官  洪  昌  宏
      本件正本證明與原本無異
                                      書  記  官
中    華    民    國  九十九  年    一    月  二十九  日
                                                      Q

司法院資訊處製作；財團法人民間司法改革基金會備份。
